---
output: github_document
---

<!-- README.md is generated from README.Rmd. Please edit that file -->

```{r, include = FALSE}
knitr::opts_chunk$set(
  collapse = TRUE,
  comment = "#>",
  fig.path = "man/figures/README-",
  out.width = "100%"
)
```


# gobmx

<!-- badges: start -->
<!-- badges: end -->

Paleta de colores asociadas a instituciones del Gobierno de México. Es una copia
de la de [`Wes Anderson`](https://github.com/karthik/wesanderson) pero con los colores institucionales vigentes en 2021.
**NO ES UN PRODUCTO OFICIAL**. 

## Instalación

Puedes instalar desde Github haciendo

```{r, eval = FALSE}
devtools::install_github("RodrigoZepeda/gobmx")
```

para llamarla a tu sesión actual:

```{r}
library(gobmx)
```


## Ejemplo

La paleta funciona mediante `gobmx_palette` donde puedes especificar si deseas
una paleta discreta (en general tienen pocos colores excepto `Federal` y `CDMX2`) o bien una continua que interpola valores entre dichos colores. Las paletas disponibles
son las siguientes:

```{r}
names(gobmx_palettes)
```

```{r}
library(gobmx)
## basic example code
```

# Gobierno Federal

```{r}
gobmx_palette("Federal")
```

# Gobierno Federal (sólo tonos oscuros)

```{r}
gobmx_palette("FederalDark")
```

# Gobierno Federal (sólo tonos claros)

```{r}
gobmx_palette("FederalLight")
```

# IMSS

```{r}
gobmx_palette("IMSS")
```

# CDMX 1

```{r}
gobmx_palette("CDMX1")
```

# CDMX 2

```{r}
gobmx_palette("CDMX2")
```

# INEGI

```{r}
gobmx_palette("INEGI")
```


# INAI

```{r}
gobmx_palette("INAI")
```

# CONEVAL

```{r}
gobmx_palette("CONEVAL")
```

# EDOMEX

```{r}
gobmx_palette("EDOMEX")
```

# Ejemplos

```{r}
library(ggplot2)
pal   <- gobmx_palette("FederalDark", 32, type = "continuous")
datos <- data.frame(y = rnorm(32), Estado = as.factor(1:32))
ggplot(datos, aes(x = Estado, y = y)) +
  geom_col(aes(fill = Estado)) +
  scale_fill_manual(values = pal) +
  theme_classic() +
  theme(legend.position = "none")
```

```{r}
pal   <- gobmx_palette("CDMX2", 32, type = "continuous")
datos <- data.frame(y = rnorm(32), Estado = as.factor(1:32))
ggplot(faithfuld, aes(waiting, eruptions)) +
  geom_raster(aes(fill = density)) +
  scale_fill_gradientn(colours = pal) +
  theme_void()
```

# Colabora
Si tu institución favorita no está aquí, siempre puedes agregarla ya sea a través de un `pull request` o bien si no sabes cómo, escríbeme en Twitter [@RodZepeda](https://twitter.com/RodZepeda)
